---
title: "RKI data Analysis"
author: "Uwe Sterr"
date: "3/26/2020"
output: 
  html_document:
    code_folding: hide
---

```{r setup, include=FALSE}
knitr::opts_chunk$set(
	echo = TRUE,
	message = FALSE,
	warning = FALSE
)
```

# Einführung
Der Ansatz eine Regression als zur Ermittlung von 
- R0
- Anzahl erfasster Fälle zu einem Zeitpunkt to

wird untersucht


## Datenbasis

Die Daten werden vom RKI eingelesen https://experience.arcgis.com/experience/478220a4c454480e823b17327b2bf1d4/page/page_0/ 

```{r echo=FALSE, message=FALSE, warning=FALSE}
source(file = "helper.R")   

outpput <-  createDfBundLandKreis()
historyDfBund <- outpput[[1]]
historyDfBundesLand <- outpput[[2]]
historyDfLandkreis <- outpput[[3]]


```

## Test der eingelesenen Daten


Verglichen werden die Daten mit den der RKI https://experience.arcgis.com/experience/478220a4c454480e823b17327b2bf1d4/page/page_0/ 

Test war erfolgreich am 26.03.2020 => Die Daten die eingelesen werden stimmen mit denen der RKI Webseite überein und können daher verwendet werden


```{r testData}
BaWu <- historyDfBundesLand %>% filter(MeldeDate <= as.Date('2020-03-26'), Bundesland == "Baden-Württemberg") 
BaWuFall <- max(BaWu$sumAnzahlFallBundesland)
esslingen <- historyDfLandkreis %>% filter(MeldeDate <= as.Date('2020-03-26'), Landkreis =="LK Esslingen") 
EsslingenFall <- max(esslingen$sumAnzahlFallLandkreis)
```

Bis zum 26.03.2020 wurden in 

- Esslingen `r EsslingenFall` 
- Baden-Württemberg `r BaWuFall` 

COVID-19 Fälle gemeldet.


## Modellberechnung

Zuerst werden Modelle für die Bundesländer berechnet, als model wird

```{r modelBundeslaender}
nestedHistoryDfBundesLand <- historyDfBundesLand %>% filter(MeldeDate >= as.Date('2020-03-01') & MeldeDate <= as.Date('2020-03-16')) %>% group_by(Bundesland) %>% nest()

# Define function to calculate regression
expoModel <- function(df) {
  lm(log10(sumAnzahlFallBundesland) ~ MeldeDate, data = df)
}


predictLm <- function( model){
  startDate <- as.Date('2020-03-01')
endDate <- as.Date('2020-03-16')  
 data <- data.frame(MeldeDate = seq(startDate, endDate,by =1))
  
add_predictions(data, model)
  
}
nestedHistoryDfBundesLandModel <- nestedHistoryDfBundesLand %>% 
  mutate(model = map(data, expoModel),
         predictionsRegressionPeriode  = map(model, predictLm),
         predictions  = map2(data, model, add_predictions), # https://r4ds.had.co.nz/many-models.html
         tidiedFit = map(model,tidy)) 


         
         
# nestedHistoryDfBundesLandModel <- nestedHistoryDfBundesLand %>% 
#   mutate(model = map(data, expoModel),
#          predictions  = map2(data, model, add_predictions), # https://r4ds.had.co.nz/many-models.html
#          tidiedFit = map(model,tidy)) 
 
predictedHistoryDfBundesLandModel <- nestedHistoryDfBundesLandModel %>% unnest(c(predictions), .sep ="_") %>% unnest(data) 


# plot predictions and RKI values

p <- predictedHistoryDfBundesLandModel %>% ggplot() + geom_point(aes(x = MeldeDate, y = sumAnzahlFallBundesland, color = "rki")) +
  geom_line(aes(x = predictions_MeldeDate, y = 10^predictions_pred, color = "pred")) +
  facet_wrap(vars(Bundesland), scales = "free_y") + labs(title = "Vergleich RKI- und Vorhersage Daten", x = "Meldedatum [mm-dd]", y = "Summe der gemeldeten Fälle",
                                                         caption = "Daten von https://opendata.arcgis.com/datasets/dd4580c810204019a7b8eb3e0b329dd6_0.geojson")  +   scale_color_manual(values = c(
    'rki' = 'blue',
    'pred' = 'lightblue')) +
  labs(color = 'Y series')

p

```
```{r}
p  + scale_y_log10()


```


```{r}
filter(predictedHistoryDfBundesLandModel, Bundesland == "Baden-Württemberg") %>% ggplot(aes(x = MeldeDate, y = sumAnzahlFallBundesland )) + geom_point() +
  geom_line(aes(x = predictions_MeldeDate, y = 10^predictions_pred))  + labs(title = "Baden-Württember: Vergleich RKI- und Vorhersage Daten", x = "Meldedatum [mm-dd]", y = "Summe der gemeldeten Fälle", caption = "Daten von https://opendata.arcgis.com/datasets/dd4580c810204019a7b8eb3e0b329dd6_0.geojson")  + scale_y_log10()
  
```


Die Qulität der Regression beurteilen wir anhand von $R^2$

```{r qulityOfRegression}
qualityRegressionBundesland <- nestedHistoryDfBundesLandModel %>% 
  mutate(glance = map(model, broom::glance)) %>% 
  unnest(glance, .drop = TRUE)

qualityRegressionBundesland %>% ungroup() %>% arrange(r.squared) %>% mutate(Bundesland=factor(Bundesland, levels=Bundesland)) %>%  ggplot(aes(Bundesland, r.squared, color = r.squared)) + geom_point() + theme(legend.position = "none") +
  coord_flip() + labs(title = "R^2 der Regression", y = "R^2", x = "",
                                                         caption = "Daten von https://opendata.arcgis.com/datasets/dd4580c810204019a7b8eb3e0b329dd6_0.geojson") 
```


Die schlechtesten Regressionen im Überblick
```{r}


BundeslandBadReg <- qualityRegressionBundesland %>% arrange(r.squared) %>% head(4) %>% select(Bundesland) %>% unlist

predictedHistoryDfBundesLandModel %>% filter(Bundesland %in% BundeslandBadReg) %>% ggplot() + geom_point(aes(x = MeldeDate, y = sumAnzahlFallBundesland, color = "rki")) +
  geom_line(aes(x = predictions_MeldeDate, y = 10^predictions_pred, color = "pred")) +
  facet_wrap(vars(Bundesland), scales = "free_y") + labs(title = "Vergleich RKI- und Vorhersage Daten", x = "Meldedatum [mm-dd]", y = "Summe der gemeldeten Fälle",
                                                         caption = "Daten von https://opendata.arcgis.com/datasets/dd4580c810204019a7b8eb3e0b329dd6_0.geojson")  +   scale_color_manual(values = c(
    'rki' = 'blue',
    'pred' = 'lightblue')) +
  labs(color = 'Y series')  + scale_y_log10()


```

# R0 und Startwerte aus der Regression

Die Startwerte und Steigung können folgendermaßen extrahiert werden und sind in der Tablle unten zusammengefasst

```{r extract, echo=FALSE}
predictedHistoryDfBundesLandR0 <- nestedHistoryDfBundesLandModel %>% unnest(c(predictions), .sep ="_") %>% unnest(tidiedFit)

r0Df <- predictedHistoryDfBundesLandR0 %>% mutate(R0 = ifelse(term == "MeldeDate", 10^estimate, NA))

r0Df <- r0Df %>% group_by(Bundesland) %>% select(-c(std.error, statistic)) %>% summarise_if(is.numeric, max, na.rm = TRUE) 
n0_erfasstDf <- predictedHistoryDfBundesLandModel %>% select(Bundesland, predictions_MeldeDate, predictions_pred)  %>% filter(predictions_MeldeDate == as.Date('2020-03-01')) %>% unique() %>% mutate(n0_erfasst = 10^predictions_pred) %>% 
  
  select(Bundesland, n0_erfasst, predictions_MeldeDate) 

left_join(r0Df  ,n0_erfasstDf) %>% select(Bundesland, p.value, R0, n0_erfasst) %>% datatable()



```





